臺灣高等法院臺中分院刑事判決
110年度上易字第725號

上  訴  人  
即  被  告  吳孟珍


上列上訴人即被告因違反兒童及少年性剝削防制條例案件，不服
臺灣南投地方法院110年度易字第47號中華民國110年5月19日第
一審判決（起訴案號：臺灣南投地方檢察署109年度偵字第3827
號），提起上訴，本院判決如下：
    主  文
上訴駁回。
    事  實
一、緣邱○○因其子女與代號AE000-S108100001（民國93年10月生
    ，真實姓名、年籍詳卷，下稱甲女）為同學，而認識甲女；
    另陳○○為計程車司機，因經常搭載邱○○而彼此結識；吳○○、
    盧○○均任職於南投縣○○鎮○○路0段000號之○○養生館。邱○○、
    陳○○、吳○○、盧○○均明知甲女於108年間為未滿18歲之少年
    ，詎邱○○得知甲女欲賺取金錢，且陳○○可居間媒介，基於媒
    介使少年坐檯陪酒之犯意，於108年7月1日將甲女介紹與陳○
    ○。陳○○認識甲女後，意圖營利，基於媒介使少年坐檯陪酒
    之犯意，於108年7月17日將甲女帶至上開○○養生館，將甲女
    介紹與盧○○。盧○○與吳○○共同意圖營利，基於容留、媒介使
    少年坐檯陪酒之犯意聯絡，在上開養生館內，接續由吳○○、
    盧○○招呼來店之不特定男客以媒介，並容留甲女與來店之不
    特定男客，從事坐檯陪酒，坐檯費用每節2小時新臺幣（下
    同）1200元，由陳○○分得其中120元，由○○養生館分得300元
    而牟利，所餘780元歸甲女取得，以此營利。嗣甲女持續工
    作至108年7月31日，始離開○○養生館，後於108年10月間，
    因在桃園市另遭性剝削，經警援救安置，甲女遂向警方敘述
    上情，經警循線而查獲。
二、案經桃園市政府警察局婦幼警察隊報請臺灣南投地方檢察署
    檢察官偵查後起訴。
    理  由
一、程序事項：
　㈠按兒童及少年性剝削防制條例所稱被害人，係指遭受性剝削
    或疑似遭受性剝削之兒童或少年；行政及司法機關所製作必
    須公開之文書，不得揭露足以識別被害人之姓名或其他足以
    識別身分之資訊，此觀兒童及少年性剝削防制條例第2條第2
     項、第14條第2項規定自明。所謂足資識別被害人身分之資
    訊，應包括被害人照片或影像、聲音、住址、親屬姓名或其
    關係、就讀學校與班級或工作場所等個人基本資料。查本案
    被告吳○○使未滿18歲之被害少年甲女坐檯陪酒，而對甲女為
    性剝削。是甲女應為兒童及少年性剝削防制條例所稱被害人
    ，依前開說明，法院製作必須公開之本案判決書，不得揭露
    足以識別被害人甲女之姓名或其他足以識別身分之資訊，故
    對於甲女之真實姓名、年籍等足資識別被害人身分之資訊，
    均予以隱匿，僅記載其代號，合先敘明。
　㈡又被告以外之人（包括證人、鑑定人、告訴人、被害人及共
    同被告等）於審判外之陳述雖不符刑事訴訟法第159條之1至
    第159條之4等之規定，而經當事人於審判程序同意作為證據
    ，法院審酌該言詞陳述或書面陳述作成時之情況，認為適當
    者，亦得為證據；當事人、代理人或辯護人於法院調查證據
    時，知有刑事訴訟法第159條第1項不得為證據之情形，而未
    於言詞辯論終結前聲明異議者，視為有前項之同意，同法第
    159條之5定有明文。立法意旨在於傳聞證據未經當事人之反
    對詰問予以核實，原則上先予排除。惟若當事人已放棄反對
    詰問權，於審判程序中表明同意該等傳聞證據可作為證據；
    或於言詞辯論終結前未聲明異議，基於尊重當事人對傳聞證
    據之處分權，及證據資料愈豐富，愈有助於真實發見之理念
    ，且強化言詞辯論主義，使訴訟程序得以順暢進行，上開傳
    聞證據亦均具有證據能力。經查，本判決所引用下列各項以
    證人之供述為證據方法之證據能力，檢察官、被告吳○○於本
    院準備程序時分別表示同意有證據能力與沒有意見（本院卷
    第55至56頁），嗣檢察官、被告於本院審理中調查證據時，
    知有刑事訴訟法第159條第1項不得為證據之情形，亦未於言
    詞辯論終結前聲明異議（本院卷第81至92頁），又本院審酌
    該等證據作成之客觀情況均無不當，並無不宜作為證據之情
    事，依刑事訴訟法第 159條之5之規定，認應具有證據能力
    。
  ㈢又其他經本案引用之非供述性之書物證，均係以該等證據本
    身作為證明方法，皆非被告以外之人於審判外以言詞或書面
    所為之陳述，並非供述證據，自無刑事訴訟法第159條之適
    用。又審酌此等部分證據之取得過程中，並無公務員違法取
    得證據之情況存在，本院亦認為上開證據係屬本案犯罪事實
    證明所必要，認均得採為本案證據。  
二、認定事實所憑之證據及理由：
　　訊據被告吳○○矢口否認有意圖營利容留使少年坐檯陪酒犯行
    ，辯稱：其雖有排班叫甲女來上班之情事，然甲女並非其應
    徵，其亦未看甲女之身分證，不知甲女未滿18歲，其職責僅
    是招呼櫃檯，與盧○○並非共犯等語。惟查：上開事實，業據
    被告吳○○於原審審理時坦承不諱，且同案共犯邱○○、陳○○、
    盧○○在原審均為認罪之陳述，復經證人即被害人甲女於警詢
    、偵查中、證人即○○養生館負責人張○○、股東余○○、石○○於
    警詢、偵查中，證人即自108年7月30日接手任○○養生館負責
    人之陳○○於警詢及本院審理時分別證述明確；證人即被害人
    甲女於偵查中更證稱：「（問：你有跟吳○○講過你的年紀嗎
    ？）我記得她也知道」、「（問：你怎麼知道她知道你的年
    紀？）我記得陳○○跟我講過櫃檯輪班的兩個姐姐（按指盧○○
    與被告吳○○）都知道我的年紀」等語（偵一卷第164至165頁
    ），而甲女93年10月生，有其年籍資料在卷可查，本案發生
    時其僅14歲以上、未滿15歲，則被告吳○○顯已知甲女在本件
    案發時，為尚未滿18歲之少年甚明。此外本案另有現場圖（
    偵一卷第78頁）、被害人個人戶籍資料、行動電話之簡訊擷
    取照片及聊天紀錄（證物袋中，偵一卷第103至143頁）附卷
    可參，足認被告吳○○在原審之自白與事實相符；其嗣於本院
    翻異前供，否認有何共同意圖營利容留使少年坐檯陪酒犯行
    之所辯，不足採信，被告吳○○上開犯行，實堪認定，本案事
    證明確，應依法論科。
三、論罪科刑：
　  核被告吳○○所為，係犯兒童及少年性剝削防制條例第45條第
    4項、第2項前段之意圖營利容留使少年坐檯陪酒罪，又被告
    吳○○媒介使少年坐檯陪酒之低度行為，為容留之高度行為所
    吸收，不另論罪。又本案被告吳○○於上述期間在同一地點，
    多次容留被害人，使被害人坐檯陪酒以營利之犯行，分別係
    存有反覆使同一少年為坐檯陪酒行為以營利之單一犯意，於
    密切接近之時、地接續實施侵害同一法益之數行為，而各行
    為之獨立性極為薄弱，依一般社會健全觀念，在時間差距上
    ，難以強行分開，在刑法評價上，以視為數個舉動之接續施
    行，為包括之一行為予以評價，論以接續犯之一罪。又被告
    吳○○就本案犯行與盧○○彼此間有犯意聯絡與行為分擔，依刑
    法第28條規定，均為共同正犯。又檢察官之起訴書雖未提及
    被告吳○○在○○養生館內，將被害人引介與來店之不特定男客
    ，而意圖營利媒介使被害人坐檯陪酒之犯行，惟此部分與檢
    察官起訴並經本院論罪之意圖營利容留使被害人坐檯陪酒之
    犯行，有吸收之實質上一罪關係，為起訴效力所及，本院自
    應併予審究。又按成年人教唆、幫助或利用兒童及少年犯罪
    或與之共同實施犯罪或故意對其犯罪者，加重其刑至二分之
    一；但各該罪就被害人係兒童及少年已定有特別處罰規定者
    ，從其規定。兒童及少年福利與權益保障法第112條第1項定
    有明文。經查，兒童及少年性剝削防制條例第45條第4項、
    第2項屬對被害人為未滿18歲之少年及兒童所設特別處罰規
    定，是以本案被告吳○○所為，毋庸再依兒童及少年福利與權
    益保障法第112條第1項規定加重其刑。
四、原審以被告吳○○本案之前揭事證明確，並以行為人之責任為
    基礎，審酌被告吳○○為高級職業學校畢業之智識能力，經濟
    小康之生活狀況，其明知被害人係未滿18歲之少年，身心未
    發展完全，竟仍為本案犯行，危害社會善良風俗，且扭曲少
    年價值觀，影響被害人身心發展之健全；且被告吳○○容留被
    害人坐檯陪酒之期間非長，兼衡其犯罪手段、目的、與被害
    人關係等一切情狀，量處如原審判決主文第四項所示之刑，
    並依刑法第41條第1項規定，諭知易科罰金之折算標準。復
    以按犯罪所得，屬於犯罪行為人者，沒收之；犯罪所得之沒
    收，於全部或一部不能沒收或不宜執行沒收時追徵其價額，
    此觀刑法第38條之1第1項前段、第3項之規定即明。本案被
    害人在○○養生館從事坐檯陪酒期間，原審同案被告陳○○因而
    分得2012元，原審同案被告盧○○、被告吳○○則各分為5030元
    ，業經原審同案被告陳○○、盧○○、被告吳○○自承在卷，核與
    被害人在○○養生館從事坐檯陪酒之期間相當，應堪採認。是
    被告吳○○前開所得5030元，係被告吳○○本件因犯罪所得之財
    物，未據扣案，應依刑法第38條之1第1項之規定分別宣告沒
    收，如全部或一部不能沒收或不宜執行沒收時，依同條第3
    項之規定，追徵其價額。末再以被告吳○○前未曾受有期徒刑
    以上刑之宣告，有臺灣高等法院被告前案紀錄表在卷可憑。
    本件念其因一時失慮致罹刑典，犯後在原審坦承犯行，尚有
    悔意，其經此次教訓，日後當能知所警惕，信無再犯之虞，
    原審因認對被告吳○○所宣告之刑以暫不執行為適當，爰依刑
    法第74條第1項第1款規定，予以宣告緩刑2年。又被告吳○○
    上開犯行，危害社會善良風俗，且扭曲少年價值觀，影響少
    年身心發展之健全，其法治觀念顯有欠缺，為促使被告吳○○
    日後尊重相關法令，認除前開緩刑宣告外，實有賦予一定負
    擔之必要，故依刑法第74條第2項第4款之規定，命被告吳○○
    應向公庫支付如原審判決主文第四項所示之金額，以啟自新
    等情。經核其認事用法，均屬正確，量刑亦稱妥適。被告吳
    ○○提起上訴，並未提出其他有利之證據與辯解。僅執前詞否
    認犯行，而指摘原審判決不當云云。然因被告吳○○上開所執
    辯解，無足採憑，已詳如前所論述；且按刑之量定，係實體
    法上賦予法院得自由裁量之事項，倘其未逾越法律所規定之
    範圍，又未明顯違背正義，即不得任意指摘為違法。本件原
    審量刑時，已依刑法第57條各款之規定審酌被告吳○○之上開
    一切情狀，而量處罪刑，經核原審並未逾越法律所規定之範
    圍，又無明顯違背正義，被告吳○○執前詞指摘原判決不當，
    其上訴為無理由，應予駁回。
據上論斷，應依刑事訴訟法第368條，判決如主文。　　
本案經檢察官陳豐勳提起公訴，檢察官謝名冠到庭執行職務。
中　　華　　民　　國　  110　　年　　10　　月　  13 　日
            刑事第七庭  審判長法  官  梁  堯  銘
                              法  官  羅  國  鴻
                              法  官  張  智  雄
以上正本證明與原本無異。
不得上訴。
                              書記官  陳  玫  伶
　　　　　　　　　　　　　　　
中　　華　　民　　國　　110 　年　　10　　月　　13　　日


附錄本案論罪科刑法條：
兒童及少年性剝削防制條例第45條：
利用兒童或少年從事坐檯陪酒或涉及色情之伴遊、伴唱、伴舞等
侍應工作者，處新臺幣6 萬元以上30萬元以下罰鍰，並命其限期
改善；屆期未改善者，由直轄市、縣（市）主管機關移請目的事
業主管機關命其停業1 個月以上1 年以下。
招募、引誘、容留、媒介、協助、利用或以他法，使兒童或少年
坐檯陪酒或涉及色情之伴遊、伴唱、伴舞等行為，處1 年以下有
期徒刑，得併科新臺幣30萬元以下罰金。以詐術犯之者，亦同。
以強暴、脅迫、藥劑、詐術、催眠術或其他違反本人意願之方法
，使兒童或少年坐檯陪酒或涉及色情之伴遊、伴唱、伴舞等行為
，處3 年以上5 年以下有期徒刑，得併科新臺幣150 萬元以下罰
金。
意圖營利犯前二項之罪者，依各該條項之規定，加重其刑至二分
之一。
前三項之未遂犯罰之。